【裁判字號】    89,上訴,1730
【裁判日期】    890317
【裁判案由】    詐欺等
【裁判全文】
臺灣高等法院刑事判決                          八十九年度上訴字第一七三○號
    上  訴  人  臺灣宜蘭地方法院檢察署檢察官
    被      告  甲○○
右上訴人因被告竊盜等（原案由為詐欺等）案件，不服台灣宜蘭地方法院八十八年度
訴字第二九四號，中華民國八十九年三月十七日第一審判決（起訴案號：台灣宜蘭地
方法院檢察署八十八年度偵字第三二○六、三九一一、三九三一號，併案審理案號：
台灣宜蘭地方法院檢察署八十八年偵字第四○八五、二八○四號、八十九年偵字第十
九、八六六號）提起上訴，本院判決如左：
    主  文
上訴駁回。
    事實及理由
一、本案經本院審理結果，認第一審以被告甲○○，共同連續竊盜，累犯，判處有期
    徒刑壹年肆月；鑰匙壹支沒收，認事用法及量刑均無不當，應予維持，並引用第
    一審判決書記載之事實、證據及理由。
二、檢察官上訴意旨略以：被告於八十八年七月三日十四時五十七分許，與不詳姓名
    男子綽號「阿宏」，騎乘機車共同至宜蘭五結鄉○○路一之八號東寶加油站加油
    時，竊取許宏任放在加油機旁之行動電話一支；另於八十八年九月二十六日凌晨
    四時三十分許，與不詳姓名男子綽號「陳仔」，在宜蘭縣五結鄉○○路○段一八
    二號前，竊取停放在該處之車號ＸＸ－○五○號遊覽車內之電視遙控器一支、錄
    放影機一台、十吋彩色電視機一台等犯罪事實，業經檢察官分別以八十八年偵字
    第二八○四、四○八五號移送原審併案審理，上開犯罪事實與起訴之犯罪事實，
    有連續犯裁判上一罪之關係，原審未及審酌，顯有未當，請求撤銷原判決云云。
三、惟查；
（一）於八十八年七月三日十四時五十七分許，在宜蘭五結鄉○○路一之八號東寶加
      油站，竊取被害人許宏任所有之行動電話者，係當時由被告騎乘之機車所附載
      之綽號「阿宏」不詳姓名男子等情，業據被告於警訊、檢察官偵查中供述明確
      ，核與被害人許宏任於警訊時所稱「我確認偷我行動電話者是後面被載的人」
      等語（見二八○四號偵查卷第四頁反面）相符，此外無其他積極證據證明被告
      亦有參與該部分之犯行，此部分亦業經原審於判決書理由欄第三項內，敘明此
      部分無證據足資證明被告犯罪，此部份之事實與起訴之犯罪事實尚無連續犯裁
      判上一罪之關係，應退由檢察官另行處理等語，檢察官就原判決此部分所載未
      予詳查，仍據以提起本件上訴至有不當。
（二）而關於被告另與不詳姓名男子綽號「陳仔」，於八十八年九月二十六日凌晨四
      時三十分許，在宜蘭縣五結鄉○○路○段一八二號前，竊取停放在該處之車號
      ＸＸ－○五○號遊覽車內之電視遙控器一支、錄放影機一台、十吋彩色電視機
      一台之犯罪事實（即併案審理案號八十八年偵字第四○八五號之部分），亦業
      經原審判決於事實欄第二項（三）、理由欄第一項（三）及第二項第六至七行
      詳予敘明，並據以論罪科刑，是足證此就此部分犯行，原審已詳加審究，並無
      未及審究之情形。檢察官就原判決此部分已論科之犯行，未詳查，詎稱原審未
      併予審究，而提起本件上訴，尤有違誤。
四、綜上所述，檢察官前述上訴意旨，為無可取，其執此上訴意旨，指摘原判決不當
    ，求予撤銷改判，為無理由，應予駁回。
據上論結，應依刑事訴訟法第三百七十三條、第三百六十八條，判決如主文。
本案經檢察官覃正祥到庭執行職務。
中    華    民    國    八十九    年      六        月        三十      日
                            臺灣高等法院刑事第二庭
                                審判長法  官  戴  章  甫
                                      法  官  黃  金  富
                                      法  官  林  銓  正
右正本證明與原本無異。
不得上訴。
                                     書記官  吳  美  貞
中    華    民    國    八十九    年      七        月        四        日
附錄：本案論罪科刑法條全文
刑法第三百二十條第一項
意圖為自己或第三人不法之所有，而竊取他人之動產者，為竊盜罪，處五年以下有期
徒刑、拘役或五百元以下罰金。


司法院資訊處製作；財團法人民間司法改革基金會備份。
